臺灣高雄地方法院刑事判決　　　　　　　　　　　　九十一年度訴字第一一六四號
　　公　訴　人　臺灣高雄地方法院檢察署檢察官
　　被　　　告　甲○○
右列被告因毒品危害防制條例案件，經檢察官提起公訴（九十一年度偵字第六三二號
），本院判決如左：
    主  文
甲○○施用第一級毒品，處有期徒刑陸月，如易科罰金以佰元折算壹日，扣案之海
洛因伍包（合計淨重拾柒點柒肆公克，包裝重壹點陸貳公克）、殘留海洛因之吸管壹
支均沒收銷燬；又施用第二級毒品，處有期徒刑伍月，如易科罰金以佰元折算壹日
，扣案之安非他命壹包（驗前毛重點柒公克，驗後毛重點陸公克）、殘留安非他
命之吸食器壹組均沒收銷燬。應執行有期徒刑玖月，如易科罰金以佰元折算壹日，
扣案之海洛因伍包（合計淨重拾柒點柒肆公克，包裝重壹點陸貳公克）、殘留海洛因
之吸管壹支、安非他命壹包（驗前毛重點柒公克，驗後毛重點陸公克）及殘留安
非他命之吸食器壹組均沒收銷燬。
    事  實
一、甲○○前因施用第二級毒品案件，經裁定送觀察、勒戒後，認無繼續施用毒品之
    傾向，由臺灣高雄地方法院檢察署檢察官於民國八十八年三月十六日，以八十八
    年度偵字第五八二五號為不起訴處分確定。又因施用第二級毒品案件，經臺灣士
    林地方法院以八十九年度湖簡字第三四五號刑事簡易判決判處有期徒刑肆月，於
    九十年九月六日確定。詎不知省悔，復基於施用第一、二級毒品之犯意，於九十
    一年二月五日晚上某時（起訴書誤載為該日回溯二十四小時內某時），在高雄市
    前金區○○○路二０五號三樓之五住處，分別以將海洛因滲入香煙內點火吸食、
    安非他命放入吸食器中燒烤吸食之方式，各施用第一級毒品海洛因及第二級毒品
    安非他命一次。嗣於九十一年二月八日下午六時許，為警在上址查獲，並扣得海
    洛因伍包（合計淨重十七點七四公克，包裝重一點六二公克）、安非他命一包（
    驗前毛重三點七公克，驗後毛重三點六公克）、其所有吸食所用之殘留海洛因吸
    管即分裝鏟管一支及殘留安非他命吸食器一組等物。
二、案經高雄市政府警察局新興分局移送臺灣高雄地方法院檢察署檢察官偵查起訴。
    理  由
一、右揭時、地施用第一、二級毒品各一次之事實，已據被告甲○○於偵查、本院訊
    問及審理中供承不諱（本院九十一年八月八日審判筆錄），且被告為警查獲當日
    所採尿液經送檢驗之結果，確呈甲基安非他命陽性反應一情，有高雄市立凱旋醫
    院煙毒尿液檢驗成績書一紙在卷可稽。再扣案之白色粉末五包，經送請法務部調
    查局檢驗結果，認係第一級毒品海洛因（合計淨重十七點七四公克，包裝重一點
    六二公克）；扣案之晶體一包，經送請高雄醫學大學附設中和紀念醫院檢驗結果
    ，認係第二級毒品安非他命（驗前毛重三點七公克，驗後毛重三點六公克），分
    別有法務部調查局鑑定通知書（報告編號：第000000000號）及高雄醫
    學大學附設中和紀念醫院檢驗報告單各一紙在卷可佐。此外，被告自承其所有扣
    案之吸管即分裝鏟管一支確含有海洛因成分，且扣案之吸食器一組亦殘留有安非
    他命成分，此有高雄醫學大學附設中和紀念醫院檢驗報告單在卷可按，足徵被告
    上開自白與事實相符，堪予憑採。又被告前已因施用第二級毒品案件，經裁定送
    觀察、勒戒後，認無繼續施用毒品傾向，由臺灣高雄地方法院檢察署檢察官於民
    國八十八年三月十六日，以八十八年度偵字第五八二五號為不起訴處分確定；復
    因施用第二級毒品案件，經臺灣士林地方法院以八十九年度湖簡字第三四五號刑
    事簡易判決判處有期徒刑肆月，於九十年九月六日確定等情，有前揭不起訴處分
    書、刑事簡易判決、該署刑案資料查註紀錄表及臺灣高等法院被告全國前案紀錄
    表各一份在卷可參。本件事證明確，被告前開施用第一、二級毒品之犯行，均堪
    認定。
二、核被告所為，係犯毒品危害防制條例第十條第一項之施用第一級毒品罪及同條第
    二項之施用第二級毒品罪。其持有第一、二級毒品並進而施用，持有之低度行為
    應為施用之高度行為所吸收，不另論罪。又被告所犯上開二罪間，犯意各別，行
    為互殊，應予分論併罰。審酌被告前已因施用毒品案件，經觀察勒戒及強制戒治
    處分矯治，復經法院判刑確定，仍不知悔悟，再度施用第一、二級毒品自戕身心
    ，惟念其犯後坦承犯行，態度良好，及施用期間非長、次數不多，且所犯係自戕
    之罪，未對他人造成實害，犯罪所生危害尚屬非鉅等一切情狀，分別量處如主文
    所示之刑，及定其應執行刑，並均諭知易科罰金之折算標準，以資懲儆。另扣案
    之海洛因（合計淨重十七點七四公克，包裝重一點六二公克）及安非他命（驗前
    毛重三點七公克，驗後毛重三點六公克），分別屬於第一級、第二級毒品，包裝
    袋與之復不能析離，亦應併視同第一、二級毒品，不問屬於犯人與否，均應依毒
    品危害防制條例第十八條第一項前段之規定宣告沒收銷燬；至被告所有供施用之
    扣案吸管即分裝鏟管一支既殘留海洛因成分，扣案吸食器一組殘留甲基安非他命
    成分，已如前述，均與其內之毒品海洛因、安非他命密合不能分離，亦應視同為
    毒品，均應依毒品危害防制條例第十八條第一項前段之規定，宣告沒收銷燬之。
    至因檢驗而耗用之毒品，既已滅失，則不再為沒收銷燬之諭知，併此敘明。
據上論斷，應依刑事訴訟法第二百九十九條第一項前段，毒品危害防制條例第十條第
一項、第二項、第十八條第一項前段，刑法第十一條前段、第五十一條第五款、第四
十一條第一項、第二項，罰金罰鍰提高標準條例第二條，判決如主文。
本案經檢察官王朝宏到庭執行職務。
中      華      民      國      九十一      年      八    月    十五    日
                                臺灣高雄地方法院刑事第六庭
                                    審判長  法  官  趙家光
        法  官  張世賢
                                            法  官  林韋岑
右正本證明與原本無異。
如不服本判決，應於判決送達後十日內，向本院提出上訴狀。
                                            書記官  林誠桂
中      華      民      國      九十一      年      八    月    十五    日
【附錄本案論罪科刑法條】
毒品危害防制條例第十條第一項、第二項：
  施用第一級毒品者，處六月以上五年以下有期徒刑。
  施用第二級毒品者，處三年以下有期徒刑。
